<!DOCTYPE html PUBLIC "-//W3C//DTD XHTML 1.0 Transitional//EN" "http://www.w3.org/TR/xhtml1/DTD/xhtml1-transitional.dtd">
<html xmlns="http://www.w3.org/1999/xhtml">
<head>
	<meta http-equiv="Content-Type" content="text/html; charset=iso-8859-1" />
	<title>Ymmärrä suomea</title>
	<style type="text/css" media="all">@import "css/styles.css";</style>
	<script type="text/javascript" src="swfobject.js"></script>
</head>
<body class="font-medium">
	<div id="main-wrapper">
		<div id="topbar"></div>
		<div id="main-menu">
			<table cellspacing="0" cellpadding="0" border="0" class="add-links"><tr>
				<td class="item"><img class="raquo" src="i/raquo.gif" alt="" height="7" width="4" /><a href="/ymmarra/index.php?moduli=sanakirja">Sanakirja</a></td>
				<td class="item"><img class="raquo" src="i/raquo.gif" alt="" height="7" width="4" /><a href="/ymmarra/index.php?moduli=verbit">Verbiluettelo</a></td>
				<td class="item"><img class="raquo" src="i/raquo.gif" alt="" height="7" width="4" /><a href="/ymmarra/index.php?moduli=kielioppi">Kielioppi</a></td>
			</tr></table>
			<table cellspacing="0" cellpadding="0" border="0"><tr>
				<td class="item"><img class="raquo" src="i/raquo.gif" alt="" height="7" width="4" /><a href="/ymmarra/index.php">Etusivu</a></td>
				<td class="item"><img class="raquo" src="i/raquo.gif" alt="" height="7" width="4" /><a href="/ymmarra/index.php?moduli=tekstit">Lukutekstit</a></td>
			</tr></table>
		</div>
		<div id="content">
			<table cellspacing="0" cellpadding="0" border="0" id="content-wrapper"><tr>
				<td>
					<div id="left-menu">
												<div class="header-verb"><span>Verbit</span></div>
						<div class="menu">
								<div class="init"><a href="/ymmarra/index.php?moduli=verbit&kirjain=a">A</a></div>
								<div class="init"><a href="/ymmarra/index.php?moduli=verbit&kirjain=e">E</a></div>
								<div class="init"><a href="/ymmarra/index.php?moduli=verbit&kirjain=h">H</a></div>
								<div class="init"><a href="/ymmarra/index.php?moduli=verbit&kirjain=i">I</a></div>
								<div class="init"><a href="/ymmarra/index.php?moduli=verbit&kirjain=j">J</a></div>
								<div class="init"><a href="/ymmarra/index.php?moduli=verbit&kirjain=k">K</a></div>
								<div class="init"><a href="/ymmarra/index.php?moduli=verbit&kirjain=l">L</a></div>
								<div class="init"><a href="/ymmarra/index.php?moduli=verbit&kirjain=m">M</a></div>
								<div class="init"><a href="/ymmarra/index.php?moduli=verbit&kirjain=n">N</a></div>
								<div class="init"><a href="/ymmarra/index.php?moduli=verbit&kirjain=o">O</a></div>
								<div class="init"><a href="/ymmarra/index.php?moduli=verbit&kirjain=p">P</a></div>
								<div class="init"><a href="/ymmarra/index.php?moduli=verbit&kirjain=r">R</a></div>
								<div class="init"><a href="/ymmarra/index.php?moduli=verbit&kirjain=s">S</a></div>
								<div class="init"><a href="/ymmarra/index.php?moduli=verbit&kirjain=t">T</a></div>
								<div class="init"><a href="/ymmarra/index.php?moduli=verbit&kirjain=u">U</a></div>
								<div class="init"><a href="/ymmarra/index.php?moduli=verbit&kirjain=v">V</a></div>
								<div class="init"><a href="/ymmarra/index.php?moduli=verbit&kirjain=y">Y</a></div>
								<div class="init"><a href="/ymmarra/index.php?moduli=verbit&kirjain=Ä">Ä</a></div>
						</div>					</div>
				</td>
				<td>
					<div id="main-content">
						<div id="path">
							<a href=".">Etusivu</a> &gt; <a href="/ymmarra/index.php?moduli=verbit&kirjain=H">H</a>						</div>
													<h1>HALUTA</h1>
						<table cellspacing="0" cellpadding="0" border="0">
							<tr>
								<td colspan="2" style="padding-bottom:10px;"><strong>Aktiivin indikatiivi</strong></td>
							</tr>
							<tr>
								<td><pre>PREESENS                   
minä     haluan            
sinä     haluat            
hän      haluaa            
me       haluamme          
te       haluatte          
he       haluavat          

PASSIIVI
         halutaan          

IMPERFEKTI                 
         halusin           
         halusit           
         halusi            
         halusimme         
         halusitte         
         halusivat         

PASSIIVI
         haluttiin         

PERFEKTI
olen     halunnut          
olet     halunnut          
on       halunnut          
olemme   halunneet         
olette   halunneet         
ovat     halunneet         

PASSIIVI
on       haluttu           

PLUSKVAMPERFEKTI
olin     halunnut          
olit     halunnut          
oli      halunnut          
olimme   halunneet         
olitte   halunneet         
olivat   halunneet         

PASSIIVI
oli      haluttu           
</pre></td>
								<td>&nbsp;&nbsp;&nbsp;</td>
								<td><pre>  KIELTOMUOTO
  en        halua
  et        halua
  ei        halua
  emme      halua
  ette      halua
  eivät     halua


  ei        haluta

   
  en        halunnut
  et        halunnut
  ei        halunnut
  emme      halunneet
  ette      halunneet
  eivät     halunneet


  ei        haluttu


  en    ole halunnut
  et    ole halunnut
  ei    ole halunnut
  emme  ole halunneet
  ette  ole halunneet
  eivät ole halunneet


  ei    ole haluttu


  en    ollut  halunnut
  et    ollut  halunnut
  ei    ollut  halunnut
  emme  olleet halunneet
  ette  olleet halunneet
  eivät olleet halunneet


  ei    ollut  haluttu
</pre></td>
							</tr>
						</table>
						<table cellspacing="0" cellpadding="0" border="0">
							<tr>
								<td colspan="2" style="padding-bottom:10px;"><strong>Aktiivin konditionaali</strong></td>
							</tr>
							<tr>
								<td><pre>PREESENS
minä     haluaisin         
sinä     haluaisit         
hän      haluaisi          
me       haluaisimme       
te       haluaisitte       
he       haluaisivat       

PASSIIVI
         haluttaisiin      

PERFEKTI
olisin   halunnut          
olisit   halunnut          
olisi    halunnut          
olisimme halunneet         
olisitte halunneet         
olisivat halunneet         

PASSIIVI
olisi    haluttu           
</pre></td>
								<td>&nbsp;&nbsp;&nbsp;</td>
								<td><pre> 
  en        haluaisi
  et        haluaisi
  ei        haluaisi
  emme      haluaisi
  ette      haluaisi
  eivät     haluaisi


  ei        haluttaisi 


  en    olisi  halunnut
  et    olisi  halunnut
  ei    olisi  halunnut
  emme  olisi  halunneet
  ette  olisi  halunneet
  eivät olisi  halunneet


  ei    olisi  haluttu
</pre></td>
							</tr>
						</table>
						<table cellspacing="0" cellpadding="0" border="0">
							<tr>
								<td colspan="2" style="padding-bottom:10px;"><strong>Aktiivin potentiaali</strong></td>
							</tr>
							<tr>
								<td><pre>PREESENS
minä     halunnen          
sinä     halunnet          
hän      halunnee          
me       halunnemme        
te       halunnette        
he       halunnevat        

PASSIIVI
         haluttaneen       

PERFEKTI
lienen   halunnut          
lienet   halunnut          
lienee   halunnut          
lienemme halunneet         
lienette halunneet         
lienevät halunneet         

PASSIIVI
lienee   haluttu           
</pre></td>
								<td>&nbsp;&nbsp;&nbsp;</td>
								<td><pre> 
  en        halunne
  et        halunne
  ei        halunne
  emme      halunne
  ette      halunne
  eivät     halunne


  ei        haluttane


  en    liene  halunnut
  et    liene  halunnut
  ei    liene  halunnut
  emme  liene  halunneet
  ette  liene  halunneet
  eivät liene  halunneet


  ei    liene  haluttu
</pre></td>
							</tr>
						</table>
						<table cellspacing="0" cellpadding="0" border="0">
							<tr>
								<td colspan="2" style="padding-bottom:10px;"><strong>Aktiivin imperatiivi</strong></td>
							</tr>
							<tr>
								<td><pre>PREESENS

(sinä)   halua             
(hän)    halutkoon         
(me)     halutkaamme       
(te)     halutkaa          
(he)     halutkoot         

PASSIIVI
         haluttakoon       

PERFEKTI

ole      halunnut          
olkoon   halunnut          
olkaamme halunneet         
olkaa    halunneet         
olkoot   halunneet         

PASSIIVI
olkoon   haluttu           
</pre></td>
								<td>&nbsp;&nbsp;&nbsp;</td>
								<td><pre> 

  älä       halua
  älköön    halutko
  älkäämme  halutko
  älkää     halutko
  älkööt    halutko


  älköön    haluttako



  älä      ole  halunnut
  älköön   olko halunnut
  älkäämme olko halunneet
  älkää    olko halunneet
  älkööt   olko halunneet


  älköön   olko haluttu
</pre></td>
							</tr>
						</table>
						<table cellspacing="0" cellpadding="0" border="0">
							<tr>
								<td colspan="2" style="padding-bottom:10px;"><strong>Verbin nominaalimuodot</strong></td>
							</tr>
							<tr>
								<td><pre>I INFINITIIVI              
Lyhyempi muoto:            
         haluta            

Pitempi muoto:             
         halutakseni       
         halutaksesi
         halutakseen
         halutaksemme
         halutaksenne
         halutakseen

III  INFINITIIVI           
inessiivi    haluamassa    
elatiivi     haluamasta    
illatiivi    haluamaan     
adessiivi    haluamalla
abessiivi    haluamatta    
instruktiivi haluaman      
                           
Passiivi
instruktiivi haluttaman    
                           
                           
</pre></td>
								<td>&nbsp;&nbsp;&nbsp;</td>
								<td><pre>  II INFINITIIVI
  inessiivi     halutessa
  instruktiivi  haluten

  Passiivi
  inessiivi     haluttaessa






  IV INFINITIIVI
  nominatiivi   haluaminen
  partitiivi    haluamista
    

  I PARTISIIPPI 
  aktiivi       haluava
  passiivi      haluttava

  II PARTISIIPPI 
  aktiivi       halunnut
  passiivi      haluttu
</pre></td>
							</tr>
						</table>

					</div>
				</td>
			</tr></table>		</div>
		<div id="footer"><a href="http://www.oph.fi/"><img src="i/oph_logo_ymmarrasuomea.gif" width="157" height="35" alt="OPH" /></a></div>
	</div>
</body>
</html>
